【裁判字號】    90,易,310
【裁判日期】    900329
【裁判案由】    傷害
【裁判全文】
臺灣屏東地方法院刑事判決                           九十年度易字第三一號
    被  告  甲○○
右列被告因傷害案件，經檢察官提起公訴（九十年度偵字第九八九號），本院判決如
左︰
    主  文
甲○○共同傷害人之身體，處有期徒刑參月，如易科罰金，以佰元折算壹日。
    事  實
甲○○於民國八十九年十月二日十三時許，原與龔東立在屏東縣佳冬鄉○○村○○路
二四三號（戶籍重編前為屏東縣佳冬鄉○○村○○街二二○號）泡茶聊天，適乙○○
（與龔東立曾係夫妻關係）自台北返回上址住處，見此情狀，心生不滿，雙方發生口
角衝突，甲○○與龔東立（經本院另以九十年度易字第一一號為有罪之判決）遂基於
犯意之聯絡，共同出手毆打乙○○，致乙○○受有腦震盪、頭部多處血腫各約三乘二
乘二公分、胸部多處挫傷、血腫及瘀青等傷害。案經乙○○訴請臺灣屏東地方法院檢
察署檢察官偵查起訴。
    理  由
一、訊據被告甲○○矢口否認有傷害告訴人乙○○之犯行，辯稱當時係乙○○先與其
    女兒龔玉琴聯手欲毆打伊，經龔東立出手阻擋才未得逞，其旋即與龔東立趁隙離
    去，未曾對乙○○為任何傷害行為等語。惟查右揭事實，不惟據告訴人於本院九
    十年易字第一一號案件偵查及審理中指訴綦詳，且與在場證人即告訴人與龔東立
    所生之女龔玉琴於上開案件警偵訊及審理中結證情節相符，有相關卷宗影本及判
    決書附卷可參。告訴人受有前開傷害，則有枋寮醫院所出具之診斷證明書二紙在
    卷可稽。至於被告所聲請傳訊之證人龔東立，乃本案被告為共同正犯，而具有共
    同利害關係，不免對被告有所迴護，且於上開案件中對於被告與乙○○發生肢體
    衝突之經過，業已陳述明確，有上開卷宗影本可稽，已如前述，當無再傳訊之必
    要；另被告聲請訊問當天一同泡茶聊天之二名不詳姓名男子為證人，惟該二人既
    於事發前即乙○○進門後便已離開現場，對事發經過並未能親見目睹，此亦經被
    告當庭陳述明確，應認皆無傳訊調查之必要。被告罪證明確，其辯解不足採信，
    犯行洵堪認定。
二、核被告甲○○所為，係犯刑法第二百七十七條第一項之罪。被告與龔東立就上揭
    犯行，有犯意之聯絡及行為之分擔，為共同正犯。審酌被告並無前科，素行尚佳
    ，此有臺灣高等法院被告全國前科紀錄表一紙附卷可稽、因一時情緒失控而出手
    傷人、告訴人所受之傷為腦震盪、頭部多處血腫各約三乘二乘二公分、胸部多處
    挫傷、血腫及瘀青等傷害、犯罪動機、目的、犯後否認犯行，且未與告訴人達成
    和解、賠償等一切情狀，量處如主文所示之刑，並諭知易科罰金之折算標準（按
    被告行為後，刑法第四十一條已於九十年一月四日修正，同月十日經總統公布施
    行為「犯最重本刑為五年以下有期徒刑以下之刑之罪，而受六個月以下有期徒刑
    或拘役之宣告，因身體、教育、職業、家庭之關係或其他正當事由，執行顯有困
    難者，得以一元以上三元以下折算一日，易科罰金。但確因不執行所宣告之刑，
    難收矯正之效，或難以維持法秩序者，不在此限。併合處罰之數罪，均有前項情
    形，其應執行之刑逾六月者，亦同。」，故應依同法第二條第一項前段規定應適
    用裁判時即修正後之刑法第四十一條諭知易科罰金之折算標準）。
據上論斷，應依刑事訴訟法第二百九十九條第一項前段，刑法第二條第一項前段、第
二十八條、第二百七十七條第一項、第四十一條第一項前段，罰金罰鍰提高標準條例
第一條前段、第二條，判決如主文。
本案經檢察官潘國威到庭執行職務。
中      華      民      國      九十      年      三    月    二十九    日
                                      臺灣屏東地方法院刑事第二庭
                                          法  官   莊鎮遠
對於本判決如有不服應於收受送達後十日內向本院提出上訴書狀上訴於台灣高等法院
高雄分院並按他造當事人之人數附具繕本。
附錄本判決論罪之法條：
刑法第二百七十七條第一項：
傷害人之身體或健康者，處三年以下有期徒刑、拘役或一千元以下罰金。
                                          書記官   魏慧夷
中      華     民       國      九十      年      三    月     二十九 日
   日


司法院資訊處製作；財團法人民間司法改革基金會備份。
